\newpage
# Équivalence entre l'approche FST et les filtres polynomiaux locaux {#an:equivfstlp}

Dans cette annexe sont tracés les rares poids pour lesquels l'approche FST **n'est pas** équivalente à l'approche polynomiale locale, pour $h=6$ (filtre symétrique de 13 termes) et $h=11$ (filtre symétrique de 23 termes).
La *smoothness* est calculée avec le paramètre $q=3$ ($S_g(\theta) = \sum_{j}(\nabla^{3}\theta_{j})^{2}$), comme pour le filtre symétrique d'Henderson.
 
 
```{r, include = FALSE}
# Pour réduire la taille des images
knitr::opts_chunk$set(dev = "png",
                      fig.ext = fig.ext_cube,
                      dpi=150)
```
 
```{r thhendersonh6, fig.cap = "Ensemble des poids pour lesquels la méthode FST n'est pas équivalente aux moindres carrés pondérés pour $h=6$ (filtre symétrique de 13 termes), sous contrainte de préservation des polynômes de degré au plus 2 ($d=0,1,2$)."}
poids_non_equiv <- readRDS(sprintf("data/th_henderson/poids_non_equiv_h%i.RDS",6))

par(mfrow = c(1,3), 
    mar = 0 + c(1, 0, 1, 0),
    mai = c(0.2, 0.2, 0.2, 0.2))
for (p in 0:2){
    for(q in names(poids_non_equiv[[sprintf("p=%i",p)]])){
        titre <- sprintf("p = %i - %s", p, gsub("="," = ",q))
        data <- poids_non_equiv[[sprintf("p=%i",p)]][[q]]
        if(nrow(data)>0){
            scatter_3D(poids_non_equiv[[sprintf("p=%i",p)]][[q]],
                       theta = 150,
                       titre = titre)
        }
        
    }
}
```

```{r thhendersonh11d01, fig.cap = "Ensemble des poids pour lesquels la méthode FST n'est pas équivalente aux moindres carrés pondérés pour $h=11$  (filtre symétrique de 23 termes), sous contrainte de préservation des polynômes de degré au plus 2 ($d=0,1,2$).",fig.height=height_cube*5}
poids_non_equiv <- readRDS(sprintf("data/th_henderson/poids_non_equiv_h%i.RDS",11))
par(mfrow = c(5,3), 
    mar = 0 + c(1, 0, 1, 0),
    mai = c(0.2, 0.2, 0.2, 0.2))
for (p in 0:2){
    for(q in names(poids_non_equiv[[sprintf("p=%i",p)]])){
        titre <- sprintf("p = %i - %s", p, q)
        data <- poids_non_equiv[[sprintf("p=%i",p)]][[q]]
        if(nrow(data)>0){
            scatter_3D(poids_non_equiv[[sprintf("p=%i",p)]][[q]],
                       theta = 150,
                       titre = titre)
        }
        
    }
}
```
