# Comparaison avec le filtre FST {#sec:annexeFST}

Cette annexe synthétise les cas où il est possible de trouver un ensemble de poids tels que les filtres FST ont de meilleurs propriété (en termes de *fidelity*, *smoothness* et *timeliness*) que les filtres polynomiaux ou RKHS avec les mêmes contraintes sur la préservation des polynômes (ou des contraintes supérieures).
Par simplicité, les graphiques ne sont tracées que pour les principales méthodes étudiées : le filtre *Linear-Constant* (LC) et le filtre RKHS $b_{q,\varphi}$ obtenu par minimisation de la *timeliness*.
Pour les filtres LC, l'I-C ratio a été fixé à 3,5 : le fixer à une autre valeur (4,5) ne change pas les résultats.

```{r, include = FALSE}
if(is_latex){
    note <- c("La zone grisée corresponds à l'ensemble $\\left\\{\\begin{pmatrix}x & y & z \\end{pmatrix}' : x+y+z=1\\right\\}$.",
          "Le graphique est vide lorsque aucun poids ne permet de trouver de filtre FST qui minimise la \\emph{fidelity}, \\emph{smoothness} et la \\emph{timeliness} par rapport au filtre étudié.")
}else{
    note <- c("La zone grisée corresponds à l'ensemble $\\left\\{\\begin{pmatrix}x \\; y \\; z \\end{pmatrix}' : x+y+z=1\\right\\}$.",
          "Le graphique est vide lorsque aucun poids ne permet de trouver de filtre FST qui minimise la fidelity, smoothness et la timeliness par rapport au filtre étudié.")
}
```


## Filtres polynomiaux locaux

<!-- ### Méthode *Linear-Constant* (LC) -->

```{r lc6d0ic35, fig.cap = "Ensemble des poids pour lesquels la méthode FST donne des filtres de meilleurs qualité que le filtre *Linear-Constant* (LC) sous contrainte de préservation des constantes ($d=0$) et pour $h=6$, $I/C=3,5$.", fig.note = note, fig.height=height_cube*2}
data = readRDS(sprintf("data/comparaison_fst/comparison_fst_weights_h%s_all.RDS", 6))
par(mfrow = c(2,3), 
    mar = 0 + c(1, 0, 1, 0),
    mai = c(0.2, 0.2, 0.2, 0.2))
for(q in 0:5){
    titre <- sprintf("q = %i", q)
    global_plot(data, q = q, method = "LC", degree = 0, theta = 150,
                titre = titre)
}
```


```{r lc6d1ic35, fig.cap = "Ensemble des poids pour lesquels la méthode FST donne des filtres de meilleurs qualité que le filtre *Linear-Constant* (LC) sous contrainte de préservation des droites ($d=1$) et pour $h=6$, $I/C=3,5$.", fig.note = note, fig.height=height_cube*2}
par(mfrow = c(2,3), 
    mar = 0 + c(1, 0, 1, 0),
    mai = c(0.2, 0.2, 0.2, 0.2))
for(q in 0:5){
    titre <- sprintf("q = %i", q)
    global_plot(data, q = q, method = "LC", degree = 1, theta = 150,
                titre = titre)
}
```



```{r lc11d0ic35, fig.cap = "Ensemble des poids pour lesquels la méthode FST donne des filtres de meilleurs qualité que le filtre *Linear-Constant* (LC) sous contrainte de préservation des constantes ($d=0$) et pour $h=11$, $I/C=3,5$.", fig.note = note, fig.height=10, fig.height=height_cube*4}
data = readRDS(sprintf("data/comparaison_fst/comparison_fst_weights_h%s_all.RDS", 11))
par(mfrow = c(4,3), 
    mar = 0 + c(1, 0, 1, 0),
    mai = c(0.2, 0.2, 0.2, 0.2))
for(q in 0:11){
    titre <- sprintf("q = %i", q)
    global_plot(data, q = q, method = "LC", degree = 0, theta = 150,
                titre = titre)
}
```


```{r lc11d1ic35, fig.cap = "Ensemble des poids pour lesquels la méthode FST donne des filtres de meilleurs qualité que le filtre *Linear-Constant* (LC) sous contrainte de préservation des droites ($d=1$) et pour $h=11$, $I/C=3,5$.", fig.note = note, fig.height=10, fig.height=height_cube*4}
par(mfrow = c(4,3), 
    mar = 0 + c(1, 0, 1, 0),
    mai = c(0.2, 0.2, 0.2, 0.2))
for(q in 0:11){
    titre <- sprintf("q = %i", q)
    global_plot(data, q = q, method = "LC", degree = 1, theta = 150,
                titre = titre)
}
```


<!-- ### Méthode *Quadratic-Linear* (QL) -->

<!-- ```{r ql6d1ic35, fig.cap = "Ensemble des poids pour lesquels la méthode FST donne des filtres de meilleurs qualité que le filtre *Quadratic-Linear* (QL) sous contrainte de préservation des droites ($d=1$) et pour $h=6$, $I/C=3,5$.", fig.note = note} -->
<!-- par(mfrow = c(2,3),  -->
<!--     mar = 0 + c(1, 0, 1, 0), -->
<!--     mai = c(0.2, 0.2, 0.2, 0.2)) -->
<!-- for(q in 0:5){ -->
<!--     titre <- sprintf("q = %i", q) -->
<!--     global_plot(data, q = q, method = "QL", degree = 1, theta = 150, -->
<!--                 titre = titre) -->
<!-- } -->
<!-- ``` -->

<!-- ```{r ql6d2ic35, fig.cap = "Ensemble des poids pour lesquels la méthode FST donne des filtres de meilleurs qualité que le filtre *Quadratic-Linear* (QL) sous contrainte de préservation des tendances quadratiques ($d=2$) et pour $h=6$, $I/C=3,5$.", fig.note = note} -->
<!-- par(mfrow = c(2,3),  -->
<!--     mar = 0 + c(1, 0, 1, 0), -->
<!--     mai = c(0.2, 0.2, 0.2, 0.2)) -->
<!-- for(q in 0:5){ -->
<!--     titre <- sprintf("q = %i", q) -->
<!--     global_plot(data, q = q, method = "QL", degree = 1, theta = 150, -->
<!--                 titre = titre) -->
<!-- } -->
<!-- ``` -->



<!-- ```{r ql11d1ic35, fig.cap = "Ensemble des poids pour lesquels la méthode FST donne des filtres de meilleurs qualité que le filtre *Quadratic-Linear* (QL) sous contrainte de préservation des droites et pour $h=11$ ($d=1$), $I/C=3,5$.", fig.note = note, fig.height=10} -->
<!-- par(mfrow = c(4,3),  -->
<!--     mar = 0 + c(1, 0, 1, 0), -->
<!--     mai = c(0.2, 0.2, 0.2, 0.2)) -->
<!-- for(q in 0:11){ -->
<!--     titre <- sprintf("q = %i", q) -->
<!--     global_plot(data, q = q, method = "QL", degree = 1, theta = 150, -->
<!--                 titre = titre) -->
<!-- } -->
<!-- ``` -->



<!-- ```{r ql11d2ic35, fig.cap = "Ensemble des poids pour lesquels la méthode FST donne des filtres de meilleurs qualité que le filtre *Quadratic-Linear* (QL) sous contrainte de préservation des tendances quadratiques ($d=2$) et pour $h=11$ $I/C=3,5$.", fig.note = note, fig.height=10} -->
<!-- par(mfrow = c(4,3),  -->
<!--     mar = 0 + c(1, 0, 1, 0), -->
<!--     mai = c(0.2, 0.2, 0.2, 0.2)) -->
<!-- for(q in 0:11){ -->
<!--     titre <- sprintf("q = %i", q) -->
<!--     global_plot(data, q = q, method = "QL", degree = 1, theta = 150, -->
<!--                 titre = titre) -->
<!-- } -->
<!-- ``` -->


<!-- ### Méthode *Cubic-Quadratic* (CQ) -->


<!-- ```{r cq6d2ic35, fig.cap = "Ensemble des poids pour lesquels la méthode FST donne des filtres de meilleurs qualité que le filtre *Cubic-Quadratic* (CQ) sous contrainte de préservation des tendances quadratiques ($d=2$) et pour $h=6$, $I/C=3,5$.", fig.note = note} -->
<!-- par(mfrow = c(2,3),  -->
<!--     mar = 0 + c(1, 0, 1, 0), -->
<!--     mai = c(0.2, 0.2, 0.2, 0.2)) -->
<!-- for(q in 0:5){ -->
<!--     titre <- sprintf("q = %i", q) -->
<!--     global_plot(data, q = q, method = "CQ", degree = 1, theta = 150, -->
<!--                 titre = titre) -->
<!-- } -->
<!-- ``` -->


<!-- ```{r cq6d3ic35, fig.cap = "Ensemble des poids pour lesquels la méthode FST donne des filtres de meilleurs qualité que le filtre *Cubic-Quadratic* (CQ) sous contrainte de préservation des tendances cubiques ($d=3$) et pour $h=6$, $I/C=3,5$.", fig.note = note} -->
<!-- par(mfrow = c(2,3),  -->
<!--     mar = 0 + c(1, 0, 1, 0), -->
<!--     mai = c(0.2, 0.2, 0.2, 0.2)) -->
<!-- for(q in 0:5){ -->
<!--     titre <- sprintf("q = %i", q) -->
<!--     global_plot(data, q = q, method = "CQ", degree = 1, theta = 150, -->
<!--                 titre = titre) -->
<!-- } -->
<!-- ``` -->




<!-- ```{r cq11d2ic35, fig.cap = "Ensemble des poids pour lesquels la méthode FST donne des filtres de meilleurs qualité que le filtre *Cubic-Quadratic* (CQ) sous contrainte de préservation des tendances quadratiques ($d=2$) et pour $h=11$ $I/C=3,5$.", fig.note = note, fig.height=10} -->
<!-- par(mfrow = c(4,3),  -->
<!--     mar = 0 + c(1, 0, 1, 0), -->
<!--     mai = c(0.2, 0.2, 0.2, 0.2)) -->
<!-- for(q in 0:11){ -->
<!--     titre <- sprintf("q = %i", q) -->
<!--     global_plot(data, q = q, method = "CQ", degree = 1, theta = 150, -->
<!--                 titre = titre) -->
<!-- } -->
<!-- ``` -->


<!-- ```{r cq11d3ic35, fig.cap = "Ensemble des poids pour lesquels la méthode FST donne des filtres de meilleurs qualité que le filtre *Cubic-Quadratic* (CQ) sous contrainte de préservation des tendances cubiques ($d=3$) et pour $h=11$ $I/C=3,5$.", fig.note = note, fig.height=10} -->
<!-- par(mfrow = c(4,3),  -->
<!--     mar = 0 + c(1, 0, 1, 0), -->
<!--     mai = c(0.2, 0.2, 0.2, 0.2)) -->
<!-- for(q in 0:11){ -->
<!--     titre <- sprintf("q = %i", q) -->
<!--     global_plot(data, q = q, method = "CQ", degree = 1, theta = 150, -->
<!--                 titre = titre) -->
<!-- } -->
<!-- ``` -->


<!-- ### Méthode *Direct Asymetric Filter* (DAF) -->


<!-- ```{r daf6d3ic35, fig.cap = "Ensemble des poids pour lesquels la méthode FST donne des filtres de meilleurs qualité que le filtre *Direct Asymetric Filter* (DAF) sous contrainte de préservation des tendances cubiques ($d=3$) et pour $h=6$, $I/C=3,5$.", fig.note = note} -->
<!-- par(mfrow = c(2,3),  -->
<!--     mar = 0 + c(1, 0, 1, 0), -->
<!--     mai = c(0.2, 0.2, 0.2, 0.2)) -->
<!-- for(q in 0:5){ -->
<!--     titre <- sprintf("q = %i", q) -->
<!--     global_plot(data, q = q, method = "DAF", degree = 1, theta = 150, -->
<!--                 titre = titre) -->
<!-- } -->
<!-- ``` -->


<!-- ```{r daf11d3ic35, fig.cap = "Ensemble des poids pour lesquels la méthode FST donne des filtres de meilleurs qualité que le filtre *Direct Asymetric Filter* (DAF) sous contrainte de préservation des tendances cubiques ($d=3$) et pour $h=11$ $I/C=3,5$.", fig.note = note, fig.height=10} -->
<!-- par(mfrow = c(4,3),  -->
<!--     mar = 0 + c(1, 0, 1, 0), -->
<!--     mai = c(0.2, 0.2, 0.2, 0.2)) -->
<!-- for(q in 0:11){ -->
<!--     titre <- sprintf("q = %i", q) -->
<!--     global_plot(data, q = q, method = "DAF", degree = 1, theta = 150, -->
<!--                 titre = titre) -->
<!-- } -->
<!-- ``` -->

## Filtres RKHS

<!-- ### Filtres minimisant le déphasage ($b_{q,\varphi}$) -->

```{r rkhs6d0, fig.cap = "Ensemble des poids pour lesquels la méthode FST donne des filtres de meilleurs qualité que le filtre $b_{q,\\varphi}$ sous contrainte de préservation des constantes ($d=0$) et pour $h=6$.", fig.note = note, fig.height=height_cube*2}
data = readRDS(sprintf("data/comparaison_fst/comparison_fst_weights_h%s_all.RDS", 6))
par(mfrow = c(2,3), 
    mar = 0 + c(1, 0, 1, 0),
    mai = c(0.2, 0.2, 0.2, 0.2))
for(q in 0:5){
    titre <- sprintf("q = %i", q)
    global_plot(data, q = q, method = "phase", degree = 0, theta = 150,
                titre = titre)
}
```


```{r rkhs6d1, fig.cap = "Ensemble des poids pour lesquels la méthode FST donne des filtres de meilleurs qualité que le filtre $b_{q,\\varphi}$ sous contrainte de préservation des droites ($d=1$) et pour $h=6$.", fig.note = note, fig.height=height_cube*2}
par(mfrow = c(2,3), 
    mar = 0 + c(1, 0, 1, 0),
    mai = c(0.2, 0.2, 0.2, 0.2))
for(q in 0:5){
    titre <- sprintf("q = %i", q)
    global_plot(data, q = q, method = "phase", degree = 1, theta = 150,
                titre = titre)
}
```



```{r rkhs11d0, fig.cap = "Ensemble des poids pour lesquels la méthode FST donne des filtres de meilleurs qualité que le filtre $b_{q,\\varphi}$ sous contrainte de préservation des constantes ($d=0$) et pour $h=11$.", fig.note = note, fig.height=height_cube*4}
data = readRDS(sprintf("data/comparaison_fst/comparison_fst_weights_h%s_all.RDS", 11))
par(mfrow = c(4,3), 
    mar = 0 + c(1, 0, 1, 0),
    mai = c(0.2, 0.2, 0.2, 0.2))
for(q in 0:11){
    titre <- sprintf("q = %i", q)
    global_plot(data, q = q, method = "phase", degree = 0, theta = 150,
                titre = titre)
}
```


```{r rkhs11d1, fig.cap = "Ensemble des poids pour lesquels la méthode FST donne des filtres de meilleurs qualité que le filtre $b_{q,\\varphi}$ sous contrainte de préservation des droites ($d=1$) et pour $h=11$.", fig.note = note, fig.height=height_cube*4}
par(mfrow = c(4,3), 
    mar = 0 + c(1, 0, 1, 0),
    mai = c(0.2, 0.2, 0.2, 0.2))
for(q in 0:11){
    titre <- sprintf("q = %i", q)
    global_plot(data, q = q, method = "phase", degree = 1, theta = 150,
                titre = titre)
}
```



