--- 
title: "Détection en temps réels des points de retournement : apport de l’utilisation des filtres asymétriques dans l'analyse conjoncturelle"
author: "Alain Quartier-la-Tente"
date: "`r Sys.Date()`"
site: bookdown::bookdown_site
documentclass: article
link-citations: yes
description: "Rapport de Stage de 3ème année d'Alain Quartier-la-Tente"
themeoptions: "coding=utf8,language=french"
classoption: 'a4paper'
lang: "fr"
fontsize: 11pt
bibliography: [biblio.bib]
biblio-style: authoryear
urlcolor: blue
geometry: margin=1in
always_allow_html: true
---


```{r setup, results='asis'}
cat("\\newpage\\pagenumbering{arabic}")
```


```{r, eval = FALSE}
local({
    hook_plot <- knitr::knit_hooks$get('plot')
    knitr::knit_hooks$set(plot = function(x, options) {
        if(is.null(options$fig.cap) & is.null(options$fig.source))
            return(hook_plot(x, options))
        if(is_latex){
            res <-  knitr:::hook_plot_tex(x, options)
            # res <- add_footnote_latex(res, options)
        }else if(is_html){
            res <- hook_plot(x, options)
            # res <- add_footnote_html(res, options)
        }else{
            res <-  hook_plot(x, options)
        }
        res <- add_footnote(res, options)
        res
    })
})
```



# Résumés {-}



:::: {.abstract data-latex=""}
`r if (is_html) '
:::{.title}
Résumé
:::
'`
La crise du COVID-19 met en évidence que l'analyse des cycles économiques, et en particulier la détection précoce des points de retournement, est un sujet majeur dans l'analyse de la conjoncture.
Les moyennes mobiles, ou les filtres linéaires, sont omniprésents dans les méthodes d'extraction du cycle économique.
Au centre de la série, des filtres symétriques sont appliqués.
Cependant, en raison du manque d'observations futures, les estimations en temps réel doivent s'appuyer sur des moyennes mobiles asymétriques.
Les moyennes mobiles asymétriques classiques minimisent les erreurs de révision mais introduisent des retards dans la détection des points de retournement (déphasage).


La construction de moyennes mobiles asymétriques performantes en termes de fidélité (de préservation du signal), de révision, de lissage et de déphasage est un sujet de recherche toujours ouvert. 
Ce rapport décrit et compare différentes approches pour construire des filtres asymétriques : filtres polynomiaux locaux, méthodes basées sur une optimisation des propriétés des filtres et filtres basés sur les espaces de Hilbert à noyau reproduisant (RKHS).
Il décrit également comment les filtres polynomiaux locaux peuvent être étendus pour inclure un critère de temporalité afin de minimiser le déphasage.
Toutes ces méthodes peuvent se voir comme un cas particulier d'une théorie générale de construction des filtres et ont été comparées en les intégrant dans la méthode de désaisonnalisation X-13-ARIMA.

Ce rapport montre notamment que contraindre les moyennes mobiles asymétriques à ne conserver que les constantes (et pas nécessairement polynomiales) réduit à la fois l'erreur de révision et le déphasage dans la détection de points de retournement.
Les futures études sur le sujet peuvent donc se concentrer sur ces filtres.
Ce rapport met également en évidence le lien entre désaisonnalisation et extraction de tendance-cycle. 
Les deux ne peuvent s'étudier de manière indépendante et négliger la méthode de désaisonnalisation peut conduire à des estimations de la tendance-cycle biaisées par la présence de points atypiques mais aussi par l'introduction de faux points de retournement.

Toutes les méthodes décrites sont implémentées dans le package `r fa_r_project` `rjdfilters` (https://github.com/palatej/rjdfilters) et tous les résultats peuvent facilement être reproduits.
Les codes utilisés, ainsi qu'une version web de ce rapport, sont disponibles sur https://github.com/AQLT/Stage_3A.
::::

\renewcommand{\abstractname}{Abstract}

:::: {.abstract data-latex=""}
`r if (is_html) '
:::{.title}
Abstract
:::
'`
The COVID-19 crisis highlights that business cycle analysis, and in particular the early detection of turning points, is a major topic in the analysis of economic outlook.
In the business cycle analysis, estimates are usually derived from moving average (also called linear filters) techniques. 
In the center of the series, symmetric filters are applied. 
However, due to the lack of future observations, real-time estimates must rely on asymmetric moving averages.
Classic asymmetric moving averages minimize revisions errors but introduce delays in the detecting turning points.

Construction of good asymmetric filters, in terms of fidelity, revisions, smoothness and timeliness, is still an open topic. 
This paper describes and compares different approaches to build asymmetric filters: local polynomials filters, methods based on an optimization of filters' properties (Fidelity-Smoothness-Timeliness, FST, approach and a data-dependent filter) and filters based on Reproducing Kernel Hilbert Space.
It also describes how local polynomials filters can be extended to include a timeliness criterion to minimize phase shift.
All these methods can be seen as a special case of a general unifying framework to derive linear filters, and have been compared by integrating them into the X-13ARIMA seasonal adjustment method.

This paper shows that constraining asymmetric filters to preserve constant trends (and not necessarily polynomial ones) reduce revision error and time lag. 
Therefore, future studies on the subject can focus on these filters.
This report also highlights the link between seasonal adjustment method and trend-cycle extraction methods.
Both cannot be studied independently and neglecting the seasonal adjustment method can lead to trend-cycle estimates biased by the presence of outliers but also by the introduction of false turning points.

All the methods are implemented in the `r fa_r_project` package `rjdfilters` (https://github.com/palatej/rjdfilters) and the results can be easily reproduced.
The programs used, and a web version of this report, are available at https://github.com/AQLT/Stage_3A.
::::

\newpage
