--- 
title: "Détection en temps réels des points de retournement : apport de l’utilisation des filtres asymétriques dans l'analyse conjoncturelle"
author: "Alain Quartier-la-Tente"
date: "`r Sys.Date()`"
site: bookdown::bookdown_site
documentclass: article
link-citations: yes
description: "Rapport de Stage de 3ème année d'Alain Quartier-la-Tente"
themeoptions: "coding=utf8,language=french"
classoption: 'a4paper'
lang: "fr"
fontsize: 11pt
bibliography: [biblio.bib]
biblio-style: authoryear
urlcolor: blue
geometry: margin=1in
always_allow_html: true
---




```{r setup, results='asis'}
cat("\\newpage")
```

```{r, eval = FALSE}
local({
    hook_plot <- knitr::knit_hooks$get('plot')
    knitr::knit_hooks$set(plot = function(x, options) {
        if(is.null(options$fig.cap) & is.null(options$fig.source))
            return(hook_plot(x, options))
        if(is_latex){
            res <-  knitr:::hook_plot_tex(x, options)
            # res <- add_footnote_latex(res, options)
        }else if(is_html){
            res <- hook_plot(x, options)
            # res <- add_footnote_html(res, options)
        }else{
            res <-  hook_plot(x, options)
        }
        res <- add_footnote(res, options)
        res
    })
})
```



# Résumés {-}



:::: {.abstract data-latex=""}
`r if (is_html) '
:::{.title}
Résumé
:::
'`
Les moyennes mobiles (ou les filtres linéaires) sont omniprésents dans les méthodes d'extraction du cycle économique.
Au centre de la série, des filtres symétriques sont appliqués.
Cependant, en raison du manque d'observations futures, les estimations en temps réel doivent s'appuyer sur des moyennes mobiles asymétriques.
Les moyennes mobiles asymétriques classiques minimisent les erreurs de révision mais introduisent des retards dans la détection des points de retournement (déphasage).

Ce rapport décrit et compare différentes approches pour construire des filtres asymétriques: l'ajustement de polynôme locaux, des méthodes basées sur une optimisation des propriétés des filtres (l'approche *Fidelity-Smoothness-Timeliness* --- Fidélité-Lissage-Temporalité ---, FST, approche et un filtre dépendant des données) et des filtres basés sur les espaces de Hilbert à noyau reproduisant (RKHS).
Il décrit également comment les filtres polynomiaux locaux peuvent être étendus pour inclure un critère de temporalité afin de minimiser le déphasage.

Ce rapport montre que contraindre les filtres asymétriques à ne conserver que les tendances constantes et linéaires (et pas nécessairement polynomiales) réduit l'erreur de révision et le décalage temporel.
Par ailleurs, plus d'observations futures sont disponibles, plus les différentes méthodes produisent des résultats similaires.
Enfin, l'approche FST semble l'emporter sur les autres méthodes.
::::

\renewcommand{\abstractname}{Abstract}

:::: {.abstract data-latex=""}
`r if (is_html) '
:::{.title}
Abstract
:::
'`
In the business cycle analysis, estimates are usually derived from moving average (also called linear filters) techniques. 
In the center of the series, symmetric filters are applied. 
However, due to the lack of future observations, real-time estimates must rely on asymmetric moving averages.
Classic asymmetric moving averages minimize revisions errors but introduce delays in the detecting turning points.

This paper describes and compares different approaches to build asymmetric filters: local polynomials filters, methods based on an optimization of filters' properties (Fidelity-Smoothness-Timeliness, FST, approach and a data-dependent filter) and filters based on Reproducing Kernel Hilbert Space.
It also describes how local polynomials filters can be extended to include a timeliness criterion to minimize phase shift.

This paper shows that constraining asymmetric filters to preserve constant and linear trends only (and not necessarily polynomial ones) reduce revision error and time lag. 
Besides, the more future observations are available, the more the different methods produce similar results.
Finally, the FST approach seems to outperform the other methods.
::::



\newpage
